【裁判字號】    90,台上,7557
【裁判日期】    901213
【裁判案由】    偽造文書
【裁判全文】
最高法院刑事判決                                九十年度台上字第七五五七號
    上  訴  人  甲○○
右上訴人因偽造文書案件，不服台灣高等法院中華民國八十八年八月二十四日第二審
判決（八十八年度上訴字第一○八七號，起訴案號：台灣板橋地方法院檢察署八十七
年度偵字第一七七二八號），提起上訴，本院判決如左：
    主  文
上訴駁回。
    理  由
按刑事訴訟法第三百七十七條規定，上訴於第三審法院，非以判決違背法令為理由，
不得為之。是提起第三審上訴，應以原判決違背法令為理由，係屬法定要件。如果上
訴理由狀並未依據卷內訴訟資料，具體指摘原判決不適用何種法則或如何適用不當，
或所指摘原判決違法情事，顯與法律規定得為第三審上訴理由之違法情形，不相適合
時，均應認其上訴為違背法律上之程式，予以駁回。本件原判決認定上訴人甲○○係
台北縣三重市○○街一一二號「小蜜峰書坊」之負責人明知「ＳＥＧＡ」、「ＰＬＡ
ＹＳＴＡＴＩＯＮ」、「ＰＳ」分別係日商西雅企業股份有限公司、蘇妮股份有限公
司、新力電腦娛樂股份有限公司取得之商標專用權，意圖營利，於民國八十七年八月
五日以每片新台幣（下同）四十元之價格，向姓名年籍不詳綽號「小陳」之成年人，
購入仿冒西雅公司、蘇妮公司及新力公司所享有商標專用權之電視遊樂器程式之遊戲
光碟片，該仿冒遊戲光碟片之包裝前後頁均有偽造前揭公司之名稱、商標、編號及條
碼，以虛偽表示為真品，並透過電視遊樂器執行，在電視畫面上出現該公司之名稱及
其商標，而為相同之使用。致與前揭公司之真品相混淆，足生損害於各該公司。上訴
人購入之後即將仿冒光碟片封面之目錄五冊陳列在上址書坊內，供顧客挑選，而行使
之，意欲以每片五十元之價格，販賣予不特定人牟利，為警查獲等情。係以上開事實
，業據告訴人西雅公司、新力公司之代理人高烊輝律師於警偵訊時指述甚詳，又有商
標註冊證三紙及查獲時所拍攝之照片七幀附卷可稽，並有扣案光碟片三千三百三十三
片、目錄五本可資佐證。上訴人於警訊時已自承：「我陳列五本目錄供不特定客人選
擇，每片賣五十元，四十元買進，是向一位綽號叫『小陳』買進，他自動送貨來本店
寄售，無法聯絡」等語，核與查獲之警員曾慶諗於第一審到庭結證之情節相符。並以
上訴人所辯不知為仿冒品云云，為不可採取，於理由內詳予指駁說明。因而撤銷第一
審判決，依想像競合犯關係，從一重適用刑法第二百十六條、二百十條、二百二十條
之規定，論處上訴人行使偽造私文書罪刑，已詳述其所憑之證據及其認定之理由，所
為論斷與卷內證據資料相符，並無何違法情形存在。上訴人上訴意旨略以：查扣之仿
冒光碟片係小陳持來欲與上訴人洽談合作事誼而置放於書店門口，上訴人並未承諾收
受該物品，僅因該物品會影響書店營運，才將之移置於書店後方，不料為警查獲。上
訴人未承諾寄售，亦未將光碟及目錄陳列於櫃檯，絕無行使仿冒光碟片之故意，不應
從重論處行使偽造私文書罪等語，並未依據卷內訴訟資料，對原判決究竟如何不適用
法則或適用不當為具體之指摘，仍執陳詞徒憑己見，就原判決已說明事項，或屬原審
採證認事職權之適法行使，任意指摘為違法，且為單純事實之爭執，不得據為第三審
上訴之合法理由。其上訴違背法律上之程式，應予駁回。
據上論結，應依刑事訴訟法第三百九十五條前段，判決如主文。
中      華      民      國     九十     年     十二     月     十三     日
                              最高法院刑事第七庭
                                  審判長法官  吳  雄  銘
                                        法官  池  啟  明
                                        法官  石  木  欽
                                        法官  吳  三  龍
                                        法官  張  祺  祥
      右正本證明與原本無異
                                              書  記  官
中      華      民      國     九十     年     十二     月     十四     日


司法院資訊處製作；財團法人民間司法改革基金會備份。
